ko: 아트/엔터테인먼트 > 취미/예술 > 악기 > 퍼커션 > 손 타악기 > 핸드벨/차임: 차임; 핸드벨; 오케스트라 차임; 튜블라 벨
sk-SK: Umenie a zábava > Záľuby a tvorivé dielne > Hudobné nástroje > Perkusie > Ručné perkusie > Ručné zvončeky a zvonkohry: Zvonkohry; Ručné zvončeky; Orchestrové zvonkohry; Zvonkohry
ru: Искусство и развлечения > Хобби и творчество > Музыкальные инструменты > Ударные инструменты > Ручная перкуссия > Колокола и ручные колокольчики: Колокола; Ручные колокольчики; Оркестровые колокола; Трубчатые колокола
pt-BR: Artes e entretenimento > Hobbies e artes > Instrumentos musicais > Percussão > Instrumentos de percussão de mão > Sinos e carrilhões: Sininhos; Carrilhões; Sinos de orquestra; Carrilhões tubulares
el: Τέχνες & Ψυχαγωγία > Χόμπι & Δημιουργικές Τέχνες > Μουσικά όργανα > Κρουστά όργανα > Κρουστά χειρός > Κουδουνάκια χειρός & Chimes: Chimes; Κουδουνάκια χειρός; Chimes ορχήστρας; Σωληνοειδή κουδούνια
nb: Kunst og underholdning > Hobby og kreativitet > Musikkinstrumenter > Perkusjon > Håndperkusjon > Håndbjeller og triangler: Triangler; Håndbjeller; Orkestertriangler; Rørklokker
ro-RO: Artă și divertisment > Hobby-uri și artă > Instrumente muzicale > Percuție > Percuție manuală > Clopote de mână și clopoței: Clopoței; Clopote de mână; Clopoței orchestră; Clopote tubulare
pt-PT: Artes e lazer > Passatempos e artes criativas > Instrumentos musicais > Percussão > Percussão acústica > Sinos e campainhas acústicos: Carrilhão de sinos; Sinos de mão; Carrilhão de sinos de orquestra; Sinos tubulares
en: Arts & Entertainment > Hobbies & Creative Arts > Musical Instruments > Percussion > Hand Percussion > Hand Bells & Chimes: Chimes; Hand Bells; Orchestra Chimes; Tubular Bells
nl: Kunst en entertainment > Hobby's en creatieve vaardigheden > Muziekinstrumenten > Percussie > Handpercussie-instrumenten > Handbellen en klokken: Handklokken; Handbellen; Orkestklokken; Buisvormige bellen
bg-BG: Изкуства и развлечения > Хобита и творчески изкуства > Музикални инструменти > Перкусии > Ръчни перкусии > Ръчни звънчета и камбани: Камбани; Ръчни звънчета; Оркестрови камбанки; Тръбни камбани
da: Kunst og underholdning > Hobby og håndarbejde > Musikinstrumenter > Perkussion > Håndpercussion > Håndholdte klokker og klokkespil: Chimes; Håndklokker; Orkesterklokker; Rørformede klokker
zh-TW: 藝術/娛樂 > 嗜好和創作藝術 > 樂器 > 打擊樂器 > 手擊樂器 > 搖鐘/鈴: 鈴; 搖鐘; 樹鈴; 管鐘
fi: Taide ja viihde > Harrastukset ja taiteet > Soittimet > Perkussiot > Käsiperkussiot > Käsikellot ja chimes-kellot: Pienet putkikellot; Käsikellot; Orkesterikellot; Putkikellot
zh-CN: 艺术与娱乐 > 爱好/艺术创作 > 乐器 > 打击乐器 > 手动打击乐器 > 手铃与手钟: 手钟; 手铃; 管弦乐队手钟; 管钟
tr: Sanat ve Eğlence > Hobiler ve Sanatsal Çalışmalar > Müzik Aletleri > Perküsyon > El Perküsyonu > Çıngıraklar ve Çanlar: Çanlar; El Çanları; Orkestra Çanları; Borulu Çanlar
th: ศิลปะและความบันเทิง > งานอดิเรกและศิลปะสร้างสรรค์ > เครื่องดนตรี > การเจาะแบบกระแทก > เครื่องเคาะจังหวะด้วยมือ > กระดิ่งและระฆังราว: ระฆังราว; กระดิ่งมือ; ระฆังออร์เคสตรา; ระฆังท่อ
cs: Umění a zábava > Hobby, hudba a výtvarné umění > Hudební nástroje > Bicí nástroje > Ruční perkuse > Ruční zvonky a chimes: Zvonkohry (chimes); Ruční zvonky; Koncertní zvonkohry (chimes); Tubulární zvony
de: Kunst & Unterhaltung > Hobby & Kunst > Musikinstrumente > Schlagbohren > Handperkussionsinstrumente > Handschellen & -glocken: Glocken; Handschellen; Orchesterglocken; Röhrenglocken
lt-LT: Menai ir pramogos > Hobiai ir menai > Muzikos instrumentai > Mušamieji > Rankiniai mušamieji instrumentai > Rankiniai varpai ir varpeliai: Varpeliai; Rankiniai varpai; Orkestriniai varpeliai; Vamzdiniai varpai
fr: Arts et loisirs > Loisirs et arts créatifs > Instruments de musique > Percussions > Percussions à main > Clochettes et carillons: Carillons; Cloches à main; Carillons d’orchestre; Cloches tubulaires
hr-HR: Umjetnost i zabava > Hobiji i kreativne umjetnosti > Glazbala > Udaraljke > Ručne udaraljke > Ručna zvona i zvončići: Zvona; Ručna zvona; Orkestarska zvona; Cjevasta zvona
ja: 芸術・エンターテイメント > 趣味・コレクション > 楽器 > パーカッション > ハンドパーカッション > ハンドベル・ハンドチャイム: チャイム; ハンドベル; オーケストラチャイム; チューブラーベル
it: Arte e svago > Hobby e arti creative > Strumenti musicali > A percussione > Percussioni a mano > Campane e campanelli: Campanelli; Campane; Campanelli dell'orchestra; Campane tubolari
vi: Nghệ thuật và giải trí > Sở thích và nghệ thuật sáng tạo > Nhạc cụ > Bộ gõ > Bộ nhạc gõ đánh tay > Chuông nhỏ lắc tay: Chuông hòa âm; Chuông lắc tay; Chuông hòa âm dàn nhạc; Chuông hình ống
es: Arte y ocio > Hobbies y artes creativas > Instrumentos musicales > Instrumentos de percusión > Percusión de mano > Campanillas y campanas chinas: Campanas chinas; Campanillas; Campanas chinas de orquesta; Campanas tubulares
pl: Sztuka i rozrywka > Hobby i sztuki piękne > Instrumenty muzyczne > Perkusja > Ręczne instrumenty perkusyjne > Dzwonki ręczne i dzwony rurowe: Chimesy; Dzwonki ręczne; Orkiestrowe chimesy; Dzwony rurowe
hu: Művészet és szórakoztatás > Hobbik és kreatív művészet > Hangszerek > Ütőhangszerek > Kézi ütőhangszerek > Kézi harangok és harangjátékok: Harangjátékok; Kézi harangok; Zenekari harangjátékok; Cső alakú harangok
sv: Konst och underhållning > Hobby och skapande > Musikinstrument > Slagverk > Handhållna slaginstrument > Handklockor och klockspel: Rörklockor; Handklockor; Orkesterspel; Rörformade klockor
sl-SI: Kultura in zabava > Hobiji in ustvarjalne umetnosti > Glasbila > Tolkala > Ročna tolkala > Ročni zvončki in zvončki: Zvončki; Ročni zvončki; Orkestrski zvončki; Cevasti zvončki